【裁判字號】    99,審易,588
【裁判日期】    990727
【裁判案由】    傷害
【裁判全文】
臺灣士林地方法院刑事判決             99年度審易字第588號
公  訴  人  臺灣士林地方法院檢察署檢察官
被      告  乙○○
上列被告因傷害案件，經檢察官提起公訴（99年度偵字第2932號
），經訊問被告後，被告為認罪之答辯，本院當庭裁定認宜改行
簡式審判程序並判決如下：
    主  文
乙○○傷害人之身體，處拘役伍拾玖日，如易科罰金，以新臺幣
貳仟元折算壹日。緩刑貳年。並應給付甲○○新臺幣壹拾萬元。
給付期限為：自民國九十九年八月十六日以前給付新臺幣萬元
，其餘新臺幣柒萬元，自民國九十九年九月起，按月於每月十六
日以前給付新臺幣壹萬元（共八期，第一期萬元），至全部清
償完畢。給付方式為：由乙○○匯款至甲○○所指定內湖大湖郵
局帳號：0000000-0000000 號帳（戶名：甲○○）。
    事實及理由
一、本件犯罪事實、證據並所犯法條，均引用檢察官起訴書（如
    附件）之記載，並補充如下：被告乙○○於本院審理中就其
    本件犯行自白不諱（本院99年7 月27日準備程序筆錄及審判
    筆錄第1 至第2 頁參照）。
二、爰審酌被告前未曾因故意犯罪受有期徒刑以上刑之宣告，有
    臺灣高等法院被告前案紀錄表在卷可稽。因工作而與告訴人
    起爭執，一時情緒失控，動手毆打告訴人致成傷，固不可取
    ，惟其犯後於本院審理時已知坦承犯行，且與告訴人成立調
    解，犯後態度尚可，及告訴人所受之傷勢，暨被告之品性、
    智識程度、生活狀況等一切情狀，爰量處如主文所示之刑，
    並諭知易科罰金之折算標準。另斟上情，認被告僅因一時失
    察，致罹刑章，犯罪後終能坦承犯行，業已與告訴人成立調
    解，經此偵、審程序及刑之宣告後，應知所警惕，信無再犯
    之虞，本院因認被告所宣告之刑以暫不執行為適當，爰依刑
    法第74條第1 項第1 款之規定，併諭知緩刑2 年之宣告。另
    依刑法第74條第2 項第3 款之規定，命為履行如主文所附調
    解內容之給付條件，此為緩刑宣告附帶之條件，依刑法第75
    條之1 第1 項第4 款規定，違反上開之負擔情節重大，足認
    原宣告之緩刑難收其預期效果，而有執行刑罰之必要者，得
    撤銷其緩刑之宣告。
三、據上論斷，應依刑事訴訟法第273 條之1 第1 項前段、第29
    9 條第1 項前段、第310 條之2 、第454 條第2 項，刑法第
    277 條第1 項、第41條第1 項前段、第74條第1 項第1 款、
    第2 項第3 款，刑法施行法第1 條之1 ，判決如主文。
四、本案經檢察官曾勁元到庭執行職務。
中    華    民    國    99    年    7     月    27    日
                  刑事第一庭法  官  王沛雷
以上正本證明與原本無異。
如不服本判決，應於收受送達後10日內向本院提出上訴書狀，其
未敘述上訴之理由者並得於提起上訴後20日內向本院補提理由書
（均須按他造當事人之人數附繕本）「切勿逕送上級法院」。
                            書記官  吳尚文
中    華    民    國    99    年     7    月    27    日
附錄本案論罪科刑之法條：
刑法第277 條第1 項
傷害人之身體或健康者，處3 年以下有期徒刑、拘役或1 千元以
下罰金。

司法院資訊處製作；財團法人民間司法改革基金會備份。
